臺灣臺北地方法院刑事判決　　　　　　 96年度簡上字第323號
上　訴　人　臺灣臺北地方法院檢察署檢察官
被　　　告　乙○○
上列上訴人因被告傷害等案件，不服本院民國九十六年六月十三
日九十六年度簡字第一九六一號第一審判決（偵查案號：九十五
年度偵字第二二八四０號），提起上訴，本院管轄之第二審合議
庭判決如下:
    主  文
原判決撤銷。
乙○○公然侮辱人，處拘役肆拾日，如易科罰金，以新臺幣壹仟
元折算壹日，減為拘役貳拾日，如易科罰金，以新臺幣壹仟元折
算壹日；又共同傷害人之身體，處拘役肆拾日，如易科罰金，以
新臺幣壹仟元折算壹日，減為拘役貳拾日，如易科罰金，以新臺
幣壹仟元折算壹日；應執行拘役參拾陸日，如易科罰金，以新臺
幣壹仟元折算壹日。
    事  實
一、乙○○與陳榮志（業經本院九十六年簡字第一九六一號判決
    有罪確定）為父子，與甲○○及甲○○之配偶陳田權同為臺
    北市文山區景美夜市攤販，設攤於景美夜市內之臺北市○○
    區○○街二十號之一前，雙方平時相處不睦，於民國九十五
    年七月九日下午六時許，雙方因甲○○及陳田權的攤販台子
    無意間撞到乙○○、陳榮志之攤販台子而發生爭執，乙○○
    竟基於公然侮辱之犯意，於不特定人或多數人得以共見共聞
    之狀態下，在甲○○攤位前，以台語辱罵甲○○「垃圾、婊
    子」，雙方隨即發生口角，詎乙○○與陳榮志竟另行起意，
    共同基於傷害人身體之犯意聯絡，由乙○○手持鐵剷及鐵刷
    ，陳榮志則徒手，毆打甲○○，致甲○○受有臉面挫傷（六
    乘以六公分）、右上臂挫傷（七乘以六公分）及右膝挫傷（
    三乘以三公分）等之傷害。
二、案經被害人甲○○訴請臺北市警察局文山第二分局報告臺灣
    臺北地方法院檢察署檢察官偵查起訴，乙○○於本院審理時
    自白犯罪，本院改依簡易判決處刑。
    理  由
一、按「被告以外之人於審判外之言詞或書面陳述，除法律有規
    定者外，不得作為證據。」刑事訴訟法第一百五十九條第一
    項定有明文；復按「被告以外之人於審判外之陳述，雖不符
    前四條之規定，而經當事人於審判程序同意作為證據，法院
    審酌該言詞陳述或書面陳述作成時之情況，認為適當者，亦
    得為證據。當事人、代理人或辯護人於法院調查證據時，知
    有第一百五十九條第一項不得為證據之情形，而未於言詞辯
    論終結前聲明異議者，視為有前項之同意。」同法第一百五
    十九條之五規定甚明。本案認定犯罪事實之證據，部分屬傳
    聞證據，惟被告乙○○與公訴人對上開傳聞證據之證據能力
    均不表爭執，本院審酌該等言詞陳述或書面陳述作成之情況
    ，相關陳述人均未曾主張非出於任意性或不正取供，足信作
    成時之情況，應無違法或不當情事，因而認為適當，故該等
    言詞陳述或書面陳述，均具備證據能力而得作為證據，合先
    敘明。
二、訊據被告乙○○固坦承有於上開時、地，與告訴人甲○○發
    生口角、互相推擠之事實，惟矢口否認有何傷害、公然侮辱
    之犯行，辯稱：伊並未毆打告訴人，亦未出言公然侮辱告訴
    人云云，惟查，上揭事實已據被告乙○○及共同被告陳榮志
    於原審審理中供承不諱（見本院九十五年易字第二七三七號
    卷第四六頁至第四六頁反面），核與告訴人於警詢中、偵查
    中及本院審理中指訴相符，並經證人莊玉珠於偵查中到庭具
    結證稱：告訴人當時稍微撞到被告之攤子，被告即出言辱罵
    告訴人及陳田權，被告有罵告訴人垃圾、婊子，後來被告還
    拿鏟子跟刷子到告訴人之攤位打告訴人及陳田權，陳田權因
    用桌子擋住所以沒受傷，而告訴人用手檔，所以有被打到手
    肘及嘴巴等語屬實（見臺灣臺北地方法院檢察署九十五年度
    偵字第二二八四０號卷《下稱偵字卷》第二五頁），且有景
    美綜合醫院驗傷診斷書、景美綜合醫院病歷、急診病歷記錄
    表、急診醫囑單等件（見偵查卷第十三頁、本院九十五年度
    易字第二七三七號卷第十七至第十九頁）在卷可稽，被告於
    本院審判中翻異其詞，顯係卸飾之詞，疏無可採，本件事證
    明確，犯行堪以認定，應予依法論科。
三、核被告乙○○所為，係犯刑法第二百七十七條第一項傷害罪
    及刑法第三百零九條第一項公然侮辱罪嫌。被告乙○○與共
    同被告陳榮志就傷害部分，有犯意聯絡及行為分擔，應論以
    共同正犯。原審認定被告係在同一時間公然侮辱及傷害告訴
    人屬一行為觸犯數罪名之想像競合犯，固非無見，惟查，被
    告乙○○係先基於公然侮辱之犯意，辱罵告訴人「垃圾、婊
    子」，雙方發生口角後，再與共同被告陳榮志另行起意，共
    同基於傷害人身體之犯意聯絡，毆打告訴人，尚難認屬一行
    為，是被告乙○○所犯上開二罪間，犯意各別，行為互殊，
    應予分論併罰。從而，本件上訴意旨，指摘原判決不當，為
    有理由。又被告犯罪在九十六年四月二十四日以前，合於中
    華民國九十六年罪犯減刑條例第二條第一項第三款之規定，
    且無該條例第三條所規定不予減刑之情形，應減其刑期二分
    之一，並諭知易科罰金之折算標準，原審亦未及審酌。是原
    判決既有前開可議之處，自應由本院予以撤銷改判。爰審酌
    被告並無前科，有臺灣高等法院被告前案紀錄表一份（見本
    院卷第八頁）在卷可按，素行尚可，本案係因雙方一時口角
    衝突所衍生，犯罪之動機、目的、手段，告訴人所受之傷害
    非輕，事後仍未賠償損害，取得告訴人諒解，犯後多所卸責
    之態度等一切情狀，分別量處如主文所示之刑，並諭知易科
    罰金之折算標準，且定其應執行之刑，復諭知易科罰金之折
    算標準。查被告係於九十五年七月九日犯本件公然侮辱、傷
    害犯行，所犯合於中華民國九十六年罪犯減刑條例之減刑條
    件，應依該條例第二條第一項第三款、第七條、第九條、第
    十條、第十二條之規定減其宣告刑二分之一，並諭知易科罰
    金折算之標準。
據上論斷，應依刑事訴訟法第四百五十五條之一第一項、第三項
、第三百六十九條第一項前段、第三百六十四條、第二百九十九
條第一項前段，刑法第二十八條、第二百七十七條第一項、第三
百零九條第一項、第四十一條第一項前段、第二項、第五十一條
第六款，刑法施行法第一條之一，中華民國九十六年罪犯減刑條
例第二條第一項第三款、第三條、第七條、第九條、第十條第一
項，判決如主文。
本案經檢察官楊智綸到庭執行職務
中　　華　　民　　國　　96　　年　　9 　　月　　21　　日
             　　 刑事第一庭    審判長法　官　陳興邦
　　　　　　　　　　　　　　　　      法　官　雷淑雯
                                　　　法　官　蘇嘉豐
以上正本證明與原本無異。
本件不得上訴。
                                      書記官　蘇靜紅
中　　華　　民　　國　　96　　年　　9 　　月　　21　　日
附錄本案論罪科刑所適用法條全文：
刑法第277條
傷害人之身體或健康者，處3年以下有期徒刑、拘役或1,000元以
下罰金。犯前項之罪因而致人於死者，處無期徒刑或7年以上有
期徒刑，致重傷者，處3年以上10年以下有期徒刑。
刑法第309條
公然侮辱人者，處拘役或三百元以下罰金。
以強暴犯前項之罪者，處一年以下有期徒刑、拘役或五百元以下
罰金。
